臺灣高等法院臺中分院刑事判決　　　　94年度上訴字第1349號
上 訴 人
即 被 告 甲○○原名張基君.
上列上訴人因違反毒品危害防制條例案件，不服臺灣彰化地方法
院94年度訴字568號，中華民國94年5月12日第一審判決（起訴案
號：94年度毒偵字第20、477號，移送併辦案號：94年度毒偵字第
1706號），提起上訴，暨臺灣彰化地方法院檢察署移送本院併案
審理（94年度毒偵字第1861、2806、2969號，94年度毒偵字第34
22、3529號，94年度毒偵字第4270號），本院判決如下：
    主  文
原判決撤銷。
甲○○連續施用第一級毒品，累犯，處有期徒刑壹年貳月。
扣案如附表編號一、四、五、六、八所示之海洛因粉末及如附表
編號一、二、三、四、七、九所示殘留海洛因之施用器具均沒收
銷燬之。
    事  實
一、甲○○曾因犯竊盜案件，經臺灣南投地方法院判處有期徒刑
    六月、緩刑三年確定，又因違反毒品危害防制條例案件（施
    用第一、二級毒品），經臺灣彰化地方法院分別於民國九十
    年三月三十日以八十九年度訴字第八六○號及於八十九年十
    一月十七日以八十九年度易字第一○○五號判處有期徒八月
    、四月，並經定應執行刑為有期徒刑十一月確定，其前揭緩
    刑亦遭撤銷，竊盜及毒品二案接續執行後獲假釋，所餘期間
    交付保護管束，於九十二年一月三日因假釋期滿未經撤銷，
    視為業已執行完畢。其前因施用毒品案件，經臺灣彰化地方
    法院先後二次裁定送觀察、勒戒後，均認無繼續施用毒品之
    傾向，由臺灣彰化地方法院檢察署檢察官分別於八十七年十
    二月二十四日以八十七年度偵字第一○八二四號及於八十八
    年二月二十三日以八十八年度毒偵字第六九七號為不起訴處
    分；又因施用第一、二級毒品案件，除送強制戒治（其強制
    戒治部分，因執行成效經評定合格，經臺灣彰化地方法院裁
    定停止戒治，所餘戒治期間付保護管束，於九十年四月四日
    停止處分釋放，且於九十年八月十三日保護管束期滿執行完
    畢），並由臺灣彰化地方法院檢察署檢察官提起公訴，經臺
    灣彰化地方法院以前述判決分別判處有期徒刑八月、四月，
    並定應執行刑有期徒刑十一月，後入監服刑，嗣獲假釋，所
    餘期間交付保護管束，於九十二年一月三日因假釋期滿未經
    撤銷，視為業已執行完畢。詎其仍未戒除毒癮，復於上開強
    制戒治執行完畢後之五年內，基於施用第一級毒品海洛因之
    概括犯意，自九十三年七月間某日起至九十四年七月十二日
    下午七時三十分許止，在其彰化縣埔心鄉○○村○○路○段
    三三○巷二十六號住處、彰化縣埔心鄉○○村○○路○段三
    六九之一號居所等地，以將第一級毒品海洛因粉末摻入香煙
    內點火吸食之方式，連續施用第一級毒品海洛因多次。嗣先
    後經警於如附表編號一至九所示時、地查獲，並扣得如附表
    編號一至九所示之海洛因毒品及其所有供施用海洛因使用並
    殘留海洛因之器具。
二、案經彰化縣警察局員林分局報請臺灣彰化地方法院檢察署檢
    察官偵查起訴及移送臺灣彰化地方法院併案審理；暨同署檢
    察官移送本院併案審理。
    理  由
一、訊據上訴人即被告甲○○對有於上揭時、地連續施用第一級
    毒品海洛因多次之事實均坦承不諱（見本院卷第一０二至一
    ０七頁）；且其於附表編號一、五、六、七、八所示查獲時
    間，經警採集尿液送請鑑驗結果，均確呈海洛因水解而呈之
    嗎啡類陽性反應，此有中山大學附設醫院藥物濫用檢測中心
    檢驗報告書一份、彰化縣衛生局煙毒尿液檢驗成績書四份附
    卷可稽，另扣案如附表編號一、四、五、六、八之白色粉末
    ，均確含有第一級毒品海洛因成分，亦有法務部調查局鑑定
    通知書五份附卷可稽，文號分別為：九十四年一月十四日調
    科壹字第一四００一一０九七號、九十四年六月十三日調科
    壹字第一四００一一五八四號、九十四年八月二十二日調科
    壹字第一四００一一八八六號、九十四年八月十六日調科壹
    字第一四００一一八七九號、九十四年九月二十日調科壹字
    第一四００一一九八三號（見九十四年毒偵字第二十號第二
    十七頁、本院卷第三十五頁、第七十七頁、第七十九頁等）
    ，附表編號四所示之使用過海洛因挑棒五支、摻有海洛因之
    香煙一支均確含有鴉片（海洛因）成份，亦有憲兵司令部刑
    事鑑識中心中華民國九十四年十一月十日（九四）安鑑字第
    ０二九五一號鑑驗通知書一份在卷可按（見本院卷第八十二
    頁），如附表編號二、三所示殘留海洛因毒品之施用器具，
    亦有毒品初步檢驗報告單二份在卷足參，本件復有如附表編
    號一至九所示之毒品海洛因及其所有供施用海洛因所使用之
    器具扣案可稽，足見被告之自白與事實相符。
二、至於附表編號二、三、四、九所示查獲時間，被告雖經採尿
    送驗結果，未檢出嗎啡類陽性反應，然本件被告既於警訊、
    偵查中及歷審審理時均迭次自承其有施用第一級毒品海洛因
    之犯行，復有如附表編號二、三、四、九之毒品海洛因，及
    其所有供施用海洛因毒品所使用之器具扣案可佐，是上述數
    次採尿結果未驗出海洛因成分，或肇因該次施用分量較少，
    或因甫施用未久即經查獲採尿，致海洛因成分尚未水解進入
    尿液所致，並無從作為有利被告之事證，是被告自白施用第
    一級毒品海洛因之犯行，核與事實相符，堪予採信。
三、被告前因施用毒品案件，經臺灣彰化地方法院先後二次裁定
    送觀察、勒戒後，均認無繼續施用毒品之傾向，由臺灣彰化
    地方法院檢察署檢察官分別於八十七年十二月二十四日以八
    十七年度偵字第一○八二四號及於八十八年二月二十三日以
    八十八年度毒偵字第六九七號為不起訴處分；又因施用第一
    、二級毒品案件，送強制戒治，其因執行成效經評定合格，
    經臺灣彰化地方法院裁定停止戒治，於九十年四月四日停止
    處分釋放，所餘戒治期間付保護管束，於九十年八月十三日
    保護管束期滿執行完畢。此有臺灣高等法院被告前案紀錄表
    一份附卷可按。本案事證明確，被告於強制戒治執行完畢釋
    放後五年內，再犯本案施用毒品之犯行至堪認定，應依法論
    罪科刑。
四、按海洛因屬毒品危害防制條例第二條第一項第一款所指之第
    一級毒品，核被告所為，係犯毒品危害防制條例第十條第一
  　項之施用第一級毒品罪。被告持有第一級毒品海洛因進而施
  　用，其持有之低度行為為施用之高度行為所吸收，爰不另論
  　罪。被告先後多次施用第一級毒品之行為，時間密接、犯罪
    構成要件相同，顯係基於概括犯意為之，應依連續犯規定以
    一罪論。起訴書被告犯罪事實文未載及，而為本院認定成罪
    之部分，既與起訴書載明之被告施用第一級毒品部分具有連
    續犯之裁判上一罪關係，自為起訴效力所及，本院應併予審
    判。又被告前因犯竊盜案件，經臺灣南投地方法院判處有期
    徒刑六月、緩刑三年確定，又因違反毒品危害防制條例案件
    （施用第一、二級毒品），經臺灣彰化地方法院分別於民國
    九十年三月三十日以八十九年度訴字第八六○號及於八十九
    年十一月十七日以八十九年度易字第一○○五號判處有期徒
    八月、四月，並定應執行刑有期徒刑十一月確定，其前揭緩
    刑亦遭撤銷，竊盜及毒品二案接續執行後獲假釋，所餘期間
    交付保護管束，於九十二年一月三日因假釋期滿未經撤銷，
    視為業已執行完畢，有刑案資料查註紀錄表及臺灣高等法院
    被告全國前案紀錄表在卷可按，其受有期徒刑執行完畢後，
    五年內再犯有期徒刑以上之上開之罪，是為累犯，應依刑法
    第四十七條之規定加重其刑。原審以被告犯罪事證明確，予
    以論罪科刑，固非無見，惟原審未及就與本案有裁判上一罪
    關係而經檢察官移送併辦部分併予審理，尚有未洽，被告在
    本院未提出其他有利之證據及辯解，僅稱量刑過重請求從輕
    云云，然本院審酌被告前即有多次施用毒品犯行，分別經觀
    察勒戒、強制戒治及判刑，有前案紀錄表可參，猶仍施用毒
    品不輟，甚至於本案審判期間竟毫無停歇之意，又經警多次
    查獲吸毒，實無予以寬貸之必要，被告上訴請求從輕並無可
    採，惟原審判決既有如上瑕疵，即屬無可維持，應由本院撤
    銷改判。爰審酌被告前經強制戒治，未能戒除毒癮，猶一再
    施用毒品，及本件施用毒品之期間、次數，顯見其易受外界
    誘惑，戒毒意志不堅，考量施用毒品係戕害自身健康，併參
    酌其犯後態度等一切情狀，量處如主文第二項所示之刑示懲
    。
四、扣案如附表編號一、四、五、六、八所示之第一級毒品海洛
    因係毒品，附表編號一、二、三、四、七、九所示殘留海洛
    因之施用器具，因其上海洛因已無從析離，應認全部屬毒品
    ，而依毒品危害防制條例第十八條第一項前段規定依法諭知
    沒收銷燬之；而被告於歷次訊問均堅稱伊係以摻入香煙方式
    施用海洛因，是本案於九十四年六月一日所查獲之注射針筒
    一支尚無事證證明係供犯罪所用之物，爰不宣告沒收。
五、又本案固係被告上訴，然查刑法第五十六條之連續犯雖以一
    罪論，但得加重其刑至二分之一，其加重多寡，當與連續犯
    行次數之多寡有關，故同一連續犯案件，其所認定犯行次數
    較少者，與所認定犯行次數較多者，兩者適用之連續犯刑罰
    法條，就形式上觀之，雖無差異，但實質上其法條所含刑罰
    輕重之程度，顯有不同，故第二審法院所認定連續犯之次數
    ，倘較第一審法院所認定者為多，則第一審判決適用之連續
    犯刑罰法條，實質上即難謂當，依照刑事訴訟法第三百七十
    條但書之規定，本院自得諭知較重於第一審判決之刑（參考
    最高法院九十二年度台上字第一一九號判決意旨）。
據上論結，應依刑事訴訟法第369條第1項後段、第364條、第299
條第1項前段、第370條但書，毒品危害防制條例第10條第1項、
第18條第1項前段，刑法第11條、第56條、第47條，判決如主文
。
本案經檢察官乙○○到庭執行職務。
中　　華　　民　　國　　94　　年　　12　　月　　28　　日
                刑事第五庭　審判長法　官　袁　從　楨
                                  法　官　郭　同　奇
                                  法　官　姚　勳　昌
上列正本證明與原本無異。
如不服本判決應於收受送達後十日內向本院提出上訴書狀，其未
敘述上訴之理由者並得於提起上訴後十日內向本院補提理由書（
均須按他造當事人之人數附繕本）。
                                  書記官　洪　麗　華
中　　華　　民　　國　　94　　年　　12　　月　　29　　日
附錄條文
毒品危害防制條例第十條
施用第一級毒品者，處六月以上五年以下有期徒刑。
附表：
┌──┬──────┬──────┬────────┬──────────┐
│編號│查獲時間    │查獲地點    │扣案物品        │  尿液檢驗成果      │
├──┼──────┼──────┼────────┼──────────┤
│ 一 │九十三年十二│彰化縣埔心鄉│海洛因二包（合計│彰化縣衛生局檢驗甲基│
│    │月十九日上午│瓦北村源泉路│淨重一‧五四公克│安非他命呈陽性反應、│
│    │九時三十分許│二段三三０巷│）、殘留海洛因之│嗎啡未檢出          │
│    │            │二十六號    │塑膠袋三個      │（94毒偵20卷P21）   │
│    │            │            │                │                    │
│    │            │            │                │中山醫學大學附設醫院│
│    │            │            │                │藥物濫用檢測中心檢驗│
│    │            │            │                │可待因、嗎啡、甲基安│
│    │            │            │                │非他命、安非他命均呈│
│    │            │            │                │陽性反應            │
│    │            │            │                │（94毒偵20卷P26）   │
├──┼──────┼──────┼────────┼──────────┤
│ 二 │九十四年一月│同編號一    │殘留海洛因之塑膠│彰化縣衛生局檢驗甲基│
│    │二十日上午十│            │袋一個          │安非他命及嗎啡均未檢│
│    │時三十分許  │            │                │出                  │
│    │            │            │                │（94毒偵477卷P26）  │
│    │            │            │                │                    │
│    │            │            │                │詮昕科技股份有限公司│
│    │            │            │                │檢驗可待因、嗎啡均呈│
│    │            │            │                │陰性反應            │
│    │            │            │                │（地院卷P27）       │
├──┼──────┼──────┼────────┼──────────┤
│ 三 │九十四年三月│同編號一    │均殘留海洛因之香│彰化縣衛生局檢驗甲基│
│    │三十日上午八│            │煙一支、塑膠吸管│安非他命及嗎啡均未檢│
│    │時五十分許  │            │二支及塑膠袋一個│出                  │
│    │            │            │                │（地院卷P32）       │
├──┼──────┼──────┼────────┼──────────┤
│ 四 │九十四年四月│同編號一    │海洛因三包（合計│彰化縣衛生局檢驗甲基│
│    │七日上午十時│            │淨重三‧三六公克│安非他命及嗎啡均未檢│
│    │四十四分許  │            │）、使用過海洛因│出                  │
│    │            │            │挑棒五支、摻有海│（94毒偵1861卷P53） │
│    │            │            │洛因之香煙一支  │                    │
│    │            │            │                │詮昕科技股份有限公司│
│    │            │            │                │檢驗可待因、嗎啡、安│
│    │            │            │                │非他命、甲基安非他命│
│    │            │            │                │均呈陰性反應        │
│    │            │            │                │（94毒偵1861卷P61） │
├──┼──────┼──────┼────────┼──────────┤
│ 五 │九十四年六月│彰化縣埔心鄉│海洛因二包（合計│彰化縣衛生局檢驗甲基│
│    │一日上午九時│瓦北村源泉路│淨重一‧八五公克│安非他命及嗎啡均呈陽│
│    │三十分許    │二段三六九之│）              │性反應              │
│    │            │一號        │                │（94毒偵1861卷P69） │
├──┼──────┼──────┼────────┼──────────┤
│ 六 │九十四六月十│彰化縣員林鎮│海洛因一包（淨重│彰化縣衛生局檢驗甲基│
│    │一日下午一時│大饒里員集路│一‧七三公克）  │安非他命及嗎啡均呈陽│
│    │許          │二段三八六巷│                │性反應              │
│    │            │一二六弄二十│                │（94毒偵1861卷P70） │
│    │            │二號        │                │                    │
├──┼──────┼──────┼────────┼──────────┤
│ 七 │九十四年七月│同編號五    │殘留海洛因之塑膠│彰化縣衛生局檢驗嗎啡│
│    │七日上午十時│            │袋二個          │、甲基安非他命均呈陽│
│    │三十分許    │            │                │性反應              │
│    │            │            │                │（94毒偵3422卷P56） │
├──┼──────┼──────┼────────┼──────────┤
│ 八 │九十四年七月│同編號五    │海洛因一包（淨重│彰化縣衛生局檢驗嗎啡│
│    │十三日上午九│            │０‧九七公克）  │、甲基安非他命均陽性│
│    │時二十分許  │            │                │反應                │
│    │            │            │                │（94毒偵3529卷P71） │
├──┼──────┼──────┼────────┼──────────┤
│ 九 │九十四年七月│同編號一及編│殘留海洛因塑膠空│彰化縣衛生局檢驗甲基│
│    │十三日上午十│號五        │袋一個、及留有海│安非他命呈陽性反應、│
│    │一時三十分許│            │洛因殘渣削尖吸管│嗎啡未檢出          │
│    │            │            │一支            │（94毒偵4270卷P19） │
└──┴──────┴──────┴────────┴──────────┘
　　　　　　　　　　　　　　　　　　　　　　　　　　　Ｉ
